臺灣高雄地方法院刑事判決　　　　　　　94年度訴字第1280號
　　公 訴 人　臺灣高雄地方法院檢察署檢察官
　　被　　告　乙○○
　　　　　　　　　　　　12樓.
上列被告因毒品危害防制條例案件，經檢察官提起公訴（民國94
年度毒偵字第501 號），及移送併案審理（民國94年度毒偵字第
468 號），因被告就被訴事實為有罪之陳述，本院聽取當事人之
意見後，合議裁定改依簡式審判程序審理，判決如下：
    主  文
乙○○連續施用第一級毒品，處有期徒刑拾月；扣案第一級毒品
海洛因包（驗後淨重合計零點公克，空包裝重合計零點伍玖
公克）、殘留海洛因粉末膠袋個、殘留海洛因之注射針筒貳支
、殘留海洛因塑膠鏟管壹支，均沒收銷燬之；另扣案止血帶壹條
沒收。又連續施用第二級毒品，處有期徒刑伍月，扣案第二級毒
品甲基安非他命壹小包（驗後毛重零點貳公克）沒收銷燬之。應
執行有期徒刑壹年貳月，扣案第一級毒品海洛因包（驗後淨重
合計零點公克，空包裝重合計零點伍玖公克）、殘留海洛因粉
末膠袋個、殘留海洛因之注射針筒貳支、殘留海洛因塑膠鏟管
壹支及第二級毒品甲基安非他命壹小包（驗後毛重零點貳公克）
，均沒收銷燬之；另扣案止血帶壹條沒收。
    事  實
一、乙○○曾於民國87年間因施用毒品案件，經本院以87年度毒
    聲字第1891號裁定送強制戒治後，又以87年度毒聲字第4624
    號裁定停止戒治付保護管束及88年度毒聲字第3569號撤銷停
    止戒治，嗣於89年4 月27日戒治期滿，經台灣高雄地方法檢
    察署（下稱高雄地檢署）檢察官於89年6 月12以89年度戒毒
    偵字第580 號不起訴處分確定在案。詎乙○○猶不知悔改，
    於強制戒治執行完畢釋放後5 年內，復基於施用第1 級毒品
    海洛因及第2 級毒品甲基安非他命之概括犯意，自93年12月
    1 日起至94年9 月14日上午某時止，連續在其位於屏東縣東
    港鎮○○里○○○街32巷56號12樓住處，以海洛因摻水注射
    之方式，不定期施用第1 級毒品海洛因多次。又自94年1 月
    7 日上午某時起至同年月8 日上午某時止，連續在其上開住
    處，以將甲基安非他命置於燈泡內予以燒烤後，吸食含有甲
    基安非他命成分煙氣之方式，不定期施用第2 級毒品甲基安
    非他命多次。嗣於94年1 月7 日上午10時15分許及同年月9
    日12時47分許，先後為警在高雄縣林園鄉○○○路16 4號及
    51號前查獲，並分別扣得海洛因1 小包（驗後淨重0. 17 公
    克，空包裝重0.15公克）、甲基安非他命1 小包（驗後毛重
    0.2 公克）及海洛因2 小包（驗後淨重0.13公克，空包裝重
    0.44公克）、殘留海洛因粉末膠袋3 個、使用過殘留海洛因
    之注射針筒2 支、止血帶1 條、殘留海洛因塑膠鏟管1 支等
    物，且經乙○○同意採其尿液送驗結果，均呈嗎啡及甲基安
    非他命陽性反應，始悉上情。
二、案經高雄市政府警察局小港分局（下稱小港分局）報請高雄
    地檢署檢察官偵查起訴及移送併案審理，經乙○○於準備程
    序中為有罪之陳述後，本院合議庭裁定依簡式審判程序審理
    。
    理  由
壹、程序方面：
一、按除被告所犯為死刑、無期徒刑、最輕本刑為3 年以上有期
    徒刑之罪或高等法院管轄第1 審案件者外，於第1 次審判期
    日前之準備程序進行中，被告先就被訴事實為有罪之陳述時
    ，審判長得告知被告簡式審判程序之旨，並聽取當事人、代
    理人、辯護人及輔佐人之意見後，裁定進行簡式審判程序，
    刑事訴訟法第273 條之1 第1 項定有明文。
二、經核被告乙○○所犯係死刑、無期徒刑、最輕本刑為3 年以
    上有期徒刑以外之罪，其於準備程序中就被訴事實為有罪之
    陳述，經法官告知簡式審判程序之旨，並聽取公訴人及被告
    之意見後，本院合議庭認宜進行簡式審判程序，爰依首揭規
    定合議裁定由受命法官獨任進行簡式審判程序，合先敘明。
貳、實體方面：
一、上揭犯罪事實，業據被告於本院審理時供承不諱，且被告2
    次為警查獲時所採取之尿液，經高雄市立凱旋醫院均檢出嗎
    啡及甲基安非他命陽性反應，此有該院濫用藥物尿液檢驗報
    告單及小港分局尿液採證檢驗對照表各2 紙在卷可憑。此外
    ，復有扣案之第1 級毒品海洛因3 包（驗後淨重合計0.3 公
    克，空包裝重合計0.59公克）、甲基安非他命1 小包（驗後
    毛重0.2 公克）、殘留海洛因粉末膠袋3 個、殘留海洛因注
    射針筒2 支、殘留海洛因塑膠鏟管1 支及止血帶1 條扣案可
    佐，並有法務部調查局及高雄醫學大學附設中和紀念醫院鑑
    定通知書及檢驗報告在卷可稽，足見被告之自白與事實相符
    ，其確有施用第1 級毒品海洛因、第2 級毒品甲基安非他命
    之犯行無訛。又查被告曾於87年間因施用毒品案件，經本院
    以87年度毒聲字第1891號裁定送強制戒治後，又以87年度毒
    聲字第4624號裁定停止戒治付保護管束及88年度毒聲字第
    3569 號 撤銷停止戒治，嗣於89年4 月27日戒治期滿，經高
    雄地檢署檢察官於89年6 月12以89年度戒毒偵字第580 號不
    起訴處分確定在案，此有台灣高等法院被告前案紀錄表與台
    灣高雄地檢署刑案資料查註紀錄表各1 份在卷可稽。綜上所
    述，被告於強制戒治執行完畢釋放後5 年內再犯毒品危害防
    制條例之罪之事證明確，其所為顯與該條例第23條第2 項之
    規定相符，應予依法論科。
二、核被告所為，係犯毒品危害防制條例第10條第1 、2 項之施
    用第1 、2 級毒品罪。被告施用第1 、2 級毒品前持有毒品
    之行為，本應論以持有之罪，惟持有毒品之行為為施用毒品
    之行為所吸收，不另論罪。被告先後施用第1 、2 級毒品之
    行為，均時間緊接，所犯罪名相同，顯係出於概括犯意反覆
    為之，為連續犯，應分別依刑法第56條之規定，以1 罪論。
    又被告所犯上開2 罪，犯意個別，行為互殊，應予分論併罰
    。爰審酌被告前曾因施用毒品案件，經強制戒治執行完畢，
    仍未能徹底戒絕毒品，復再犯本件施用毒品罪，顯見戒毒意
    志不堅，毒癮非淺，惟念其犯後承犯行，及其施用毒品之次
    數、時間久暫，暨施用毒品乃自戕行為，未對他人造成危害
    等一切情狀，分別量處如主文所示之刑，並定其應執行刑。
三、扣案之海洛因3 包（驗後淨重合計0.3 公克；空包裝重合計
    0. 59公克）及甲基安非他命1 小包（驗後毛重0.2 公克）
    ，係屬違禁物，爰依毒品危害防制條例第18條第1 項前段之
    規定，不問屬於犯人與否，均沒收銷燬之。至鑑驗耗用之毒
    品既已滅失，自無庸宣告沒收銷燬。另扣案殘留海洛因粉末
    膠袋3 個、注射針筒2 支及塑膠鏟管1 支，既呈海洛因陽性
    反應，則與所含毒品無從析離，應視同毒品，並依毒品危害
    防制條例第18條第1 項前段之規定，均宣告沒收銷燬之。另
    扣案之止血帶1 條，係被告所有且供施打海洛因所用等情，
    亦據被告陳述明確，爰依刑法第38條第2 款宣告沒收。
四、被告關於就高雄地檢署94年度毒偵字第468 號移送併辦〔
    海洛因部分：自93年12月1 日起至94年1 月7 日上午9 時許
    ；另甲基安非他命部分：94年1 月7 日部分〕，及另自94
    年1 月10日起至同年9 月14日止施用海洛因之犯行，雖未據
    檢察官提起公訴，然此部分犯行經審理結果既與前揭已起訴
    部分有連續犯之裁判上1 罪關係，為起訴效力所及，本院自
    應一併審理，附此敘明。
據上論斷，應依刑事訴訟法第273 條之1 第1 項、第284 條之1
、第299 條第1 項前段，毒品危害防制條例第10條第1 項、第2
項、第18條第1 項前段，刑法第11條、第56條、第51條第5 款、
第38條第2款，判決如主文。
本案經檢察官甲○○到庭執行職務。
中　　華　　民　　國　　94　　年　　10　　月　　3 　　日
                  刑事第十五庭  法　官    唐照明
以上正本證明與原本無異。
如不服本判決，應於收受送達後10日內向本院提出上訴書狀。
中　　華　　民　　國　　94　　年　　10　　月　　3 　　日
　　　　　　　　　　　 　       書記官    盧聰明
附錄本判決論罪之法條：
毒品危害防制條例第10條
施用第一級毒品者，處6 月以上5 年以下有期徒刑。
施用第二級毒品者，處3 年以下有期徒刑。
